【裁判字號】    89,易,1219
【裁判日期】    891012
【裁判案由】    傷害
【裁判全文】
臺灣屏東地方法院刑事判決                        八十九年度易字第一二一九號
    公  訴  人  臺灣屏東地方法院檢察署檢察官
    被      告  甲○○
    被      告  乙○○
右列被告等因傷害案件，經檢察官提起公訴（八十九年度偵字第三六六八號），本院
判決如左︰
    主  文
甲○○傷害人之身體，處罰金肆仟元，如易服勞役，以參佰元折算壹日。
乙○○傷害人之身體，處罰金參仟元，如易服勞役，以參佰元折算壹日。
    事  實
一、甲○○與乙○○平日感情不睦，嗣二人於民國八十九年六月一日下午七時許，在
    屏東縣車城鄉福安宮前發生口角後，互相以徒手拉抓對方頭髮、臉部及頸部，致
    乙○○受有頭、臉部多處紅腫、頸部及前胸壁抓傷；甲○○受有前頸部多處抓傷
    等之傷害。
二、案經乙○○、甲○○訴由屏東縣警察局恆春分局報請台灣屏東地方法院檢察署檢
    察官偵查起訴。
    理  由
一、右開事實，業據被告甲○○坦承不諱，核與證人即現場目擊事發經過之廖錦秀所
    證述情節相符，而乙○○確受有前開傷害，復有台灣省立屏東醫院恆春分院出具
    之診斷證明書一紙在卷足憑，本件事證明確，被告犯行洵堪認定，應依法論科。
二、訊據被告乙○○固亦坦認有抓傷被告甲○○之行為，惟辯稱係甲○○先抓伊之臉
    部，伊才抓甲○○之頭髮云云。然查：證人廖錦秀迭於警訊及偵查中證稱：「．
    ．．當時是甲○○與乙○○互毆．．．」（警訊筆錄第五頁正面）、「當時我有
    在現場，起先是甲○○與乙○○發生爭吵，後來甲○○與乙○○便互相拉頭髮．
    ．．互扯時可能有抓傷對方」（台灣屏東地方法院檢察署八十九年偵字第三六六
    八號卷第十六頁正面）等語，足認甲○○與乙○○當時確呈互毆狀態，無從區分
    何人先行動手，且被告乙○○對其辯解亦未加以舉證，故尚難認被告乙○○所為
    係出於正當防衛。此外，甲○○確受有前開傷害，復有台灣省立屏東醫院恆春分
    院出具之診斷證明書一紙附卷可稽，本件事證明確，被告犯行洵堪認定，應依法
    論科。
三、核被告等二人所為，均係犯刑法第二百七十七條第一項之傷害罪。茲審酌被告二
    人均無前科、惟平日關係不睦，因逞口舌之能，致情緒激動並進而互毆、乙○○
    受傷程度較重、甲○○受傷程度較輕及二人犯後態度等一切情狀，爰量處如主文
    所示之刑，並諭知易服勞役之折算標準，以資懲儆。
據上論斷，應依刑事訴訟法第二百九十九條第一項前段，刑法第二百七十七條第一項
、第四十二條第二項，罰金罰鍰提高標準條例第一條前段、第二條，判決如主文。
本案經檢察官薛水生到庭執行職務。
中      華      民      國      八十九      年      十    月    十二    日
                                      臺灣屏東地方法院刑事第一庭
                                          法  官  王以齊
右正本證明與原本無異。
對於本判決如有不服應於收受送達後十日內向本院提出上訴書狀上訴於台灣高等法院
高雄分院並按他造當事人之人數附具繕本。
                                          書記官   林天化
中      華      民      國      八十九      年      十    月    十二    日
附錄本判決論罪之法條：
刑法第二百七十七條第一項
傷害人之身體或健康者，處三年以下有期徒刑、拘役或一千元以下罰金。


司法院資訊處製作；財團法人民間司法改革基金會備份。
